【裁判字號】    90,訴,1217
【裁判日期】    901024
【裁判案由】    違反著作權法
【裁判全文】
臺灣臺南地方法院刑事判決              九十年度訴字第一二一七號
    公  訴  人  臺灣臺南地方法院檢察署檢察官
    被      告  甲○○
右列被告因違反著作權法案件，經檢察官提起公訴（九十年度偵字第五七○六號），
本院判決如左：
    主  文
甲○○擅自以公開演出之方法侵害他人之著作財產權為常業，處有期徒刑壹年，緩刑
參年。
    事  實
一、甲○○係台南市○○路○段小北夜市攤販中心第一九七、一九八號「歡唱ＫＴＶ
    」店之負責人，明知委託案外人即其姪子黃耀欣購買之三台家庭用點唱機內所錄
    製之「相逢是離別的開始」等歌曲，未經著作權人張春雄同意授權使用，竟意圖
    營利，自民國九十年三月二十四日起，以公開演出之方式，在其所經營之上揭Ｋ
    ＴＶ店內，透過該等點唱機，播放上述未經授權之歌曲，供不特定客人點唱。嗣
    於同年五月一日十八時許，為警於上址當場查獲。並扣得點唱機三台、遙控器一
    支及點歌目錄一本。
二、案經張春雄委由中華音樂著作權人聯合總會訴由台南市警察局移送臺灣臺南地方
    法院檢察署檢察官偵查起訴。
    理  由
一、訊據被告甲○○固坦承委由黃耀欣購入電腦點唱機三台供營業用，並以之為常業
    之事實，惟否認有違反著作權法之犯行，辯稱：伊不知該點唱機內有未經授權之
    歌曲云云。
二、然查右揭犯罪事實業據告訴代理人乙○○於警、偵訊時指綦詳，復有扣案之點唱
    機、點歌目錄及現場圖、現場照片、權利證明書等在卷可資佐證。且按我國政府
    宣傳保護著作權之觀念多時，一般人對於歌曲是否經合法授權使用，均應能加以
    明辨，而被告於臺灣臺南地方法院檢察署偵訊時供稱：「（你姪子有無告訴你是
    家庭版或營業版？）他說是家庭版之比較便宜…」等情，是被告顯然明知該點唱
    機內之歌曲並未獲公開演出之合法授權，而基於貪小便宜之心態甘蹈法網。故被
    告前開所辯，無非事後卸責之詞，委無足採，其違反著作權法之犯行，堪予認定
    。
三、核被告甲○○所為，係犯著作權法第九十二條、第九十四條之常業罪，爰審酌其
    犯罪之一切情狀，量處如主文所示之刑。末查被告已與告訴人成立民事上之和解
    ，而被告前未曾受有期徒刑以上刑之宣告，有臺灣高等法院被告全國前案紀錄表
    附卷可憑，本院認被告經此次科刑後，當知所警惕，無再犯之虞，宣告刑以暫不
    執行為適當，併予宣告緩刑三年，以觀後效。
據上論斷應依刑事訴訟法第二百九十九條第一項前段、著作權法第九十二條、第九十
四條、刑法第十一條前段、第七十四條第一項，判決如主文。
本案經檢察官蘇榮照到庭執行職務
中    華    民    國      九十      年     十        月     二十四    日
                                  臺灣臺南地方法院刑事第三庭
                                  法      官      蘇  孫  波
右正本證明與原本無異。
如不服本判決，應於判決送達後十日內，向本院提出上訴狀。（應附繕本）
                                  書  記  官      林  朝  鴻
中    華    民    國      九十        年     十        月     二十五    日
附錄法條：
著作權法第九十三條
有下列情形之一者，處二年以下有期徒刑，得併科新台幣十萬元以下罰金
一  侵害第十五條至第十七條規定之著作人格權者。
二  違反第七十條規定者。
三  以第八十七條各款方法之一侵害他人之著作權者。
著作權法第九十四條
以犯第九十一條、第九十二條或第九十三條之罪為常業者，處一年以上七
年以下有期徒刑，得併科新台幣四十五萬元以下罰金。


司法院資訊處製作；財團法人民間司法改革基金會備份。
